# 法定盈余公积是否可分红

提问人：rickymost 时间：2023-05-23 10:00:44
陈老师您好：
甲公司由A央企某分公司及B市属国企合资组建，其中A占60%，B占40%，现因股权变更导致准备对未分配利润进行分红，因截止2022.12.31日甲报表列示实收资本2,000,000.00元，法定盈余公积8,000,000.00元。
请教陈老师： 1 、现有的无法找到规定明确说法定盈余公积不能分红，是否可以将法定盈余公积进行分红？
2 、因法定盈余公积已经超过注册资本的50%，是否可以将超过部分视同差错多计提，转回未分配利润后再进行分红？
谢谢陈老师！

回答人：chenyiwei
1 、根据《公司法》规定，盈余公积只能用于补亏和转增资本，不能用于分红。
2 、法定盈余公积超出注册资本50%后是“可以”不再提取，而不是不能提取。超出后如果继续提取的，则继续提取的部分仍属于法定盈余公积。